臺灣高等法院花蓮分院刑事判決　　 95年度上更(二)字第137號
上　訴　人
即　被　告　甲○○
　　　　　　　　　　現於臺灣花蓮監獄執行中
指定辯護人　蔡文欽律師
上列上訴人因違反毒品危害防制條例案件，不服臺灣花蓮地方法
院94年度訴字第18號中華民國94年11月10日第一審判決（起訴案
號：臺灣花蓮地方法院檢察署93年度偵字第2309號），提起上訴
，判決後經最高法院第2次發回更審，本院更為判決如下：
    主  文
原判決關於甲○○販賣第一級毒品及第二級毒品部分暨定執行刑
部分均撤銷。
甲○○共同連續販賣第一級毒品，處無期徒刑，褫奪公權終身；
未扣案之販賣第一級毒品所得新台幣參萬肆仟元沒收之，如全部
或一部不能沒收時，連帶以其財產抵償之；扣案如附表三編號1
所示之第一級毒品沒收銷燬之；扣案如附表三編號2至10所示之
物均沒收之；編號000－00－000－0000號宅配通回條收件人欄偽
造「王麗華」之署押沒收。又共同連續販賣第二級毒品，處有期
徒刑捌年；未扣案之販賣第二級毒品所得新台幣壹萬玖仟元沒收
之，如全部或一部不能沒收時，連帶以其財產抵償之。應執行無
期徒刑，褫奪公權終身。販賣第一級毒品、第二級毒品所得新台
幣參萬肆仟元及壹萬玖仟元沒收之，如全部或一部不能沒收時，
連帶以其財產抵償之；扣案如附表三編號1所示之第一級毒品沒
收銷燬之；扣案如附表三編號2至10所示之物均沒收之；編號000
－00－000－0000號宅配通回條收件人欄偽造「王麗華」之署押
沒收。
    事  實
一、甲○○（綽號「阿清」、「清哥」）與陳愛玲（業經本院判
    處應執行有期徒刑10年確定）係同居關係，甲○○曾有煙毒
    、違反麻醉藥品管理條例、違反毒品危害防制條例等多次前
    科，其中於民國（下同）83年間曾因違反麻醉管理條例案件
    ，經法院判處有期徒刑7月、3年2月、7月並定應執行刑為有
    期徒刑4年，於86年4月7日縮短刑期並假釋期滿執行完畢，
    假釋未經撤銷（就本案而言不構成累犯）。詎其仍不知悔改
    ，與陳愛玲共同基於販賣第一級毒品海洛因、第二級毒品安
    非他命弁利，及行使偽造私文書之概括犯意聯絡，連續為下
    列行為：
（一）自93年5月間某日起至同年10月間止，先由甲○○出面，
      以甲○○所有之門號0000000000號行動電話（即附表三編
      號3之SAMSUNG手機、序號：0000000000 000）或借用他人
      之行動電話，與高雄綽號「阿兄」姓名年籍不詳之成年男
      子談妥毒品交易數量，價格及交貨地點，或由陳愛玲以其
      所有之門號0000000000號行動電話（即附表三編號4之OKW
      AP手機、序號：000000000000000）與高雄綽號「阿兄」
      者聯絡購買海洛因事宜，再由陳愛玲獨自1人往高雄約定
      之「聖亞哥」賓館等地點，將每次新台幣 (下同)10 餘萬
      元之現金當面交付與綽號「阿兄」者而購得等值之第一級
      毒品海洛因帶回花蓮，共計購買3次。另1次則由陳愛玲於
      93年5月30日至花蓮縣吉安鄉太昌郵局將33萬元匯到綽號
      「阿兄」者所提供之新竹國際商業銀行第000000000000號
      帳戶內，同時購買等值之第一級毒品海洛因及第二級毒品
      安非他命（重量均不詳），然後由綽號「阿兄」者以宅急
      便郵寄方式，將所購得之第一級毒品海洛因及第二級毒品
      安非他命送至花蓮縣吉安鄉○○○街231巷1弄10號渠等住
      處（約定以「李慶其」名義為受貨人)，數日後寄到，由
      甲○○冒「李慶其」名義於宅急便回條收件人欄簽收表示
      收到該批貨品，並將該回條交付於送貨人而行使之，足生
      損害於「李慶其」其人。
（二）93年 9月初，甲○○另與高雄之施慶勳（綽號「老身仔」
      ）以上開行動電話聯絡好交易海洛因之內容後，再由陳愛
      玲於同年10月5日、同年10月8日將各20萬元現金，匯到施
      慶勳設於彰化郵局大村分局之000－000000－000－00帳戶
      內而各購得等值之海洛因計2次，並由施慶勳將海洛因帶
      到花蓮交予甲○○。另於同年10月12日由陳愛玲將30萬元
      匯入上開施慶勳之帳戶，連同甲○○原先交付之現金9萬
      元，購買39萬元之等值海洛因，並約定由施慶勳以宅配通
      方式並以「王麗華」名義為受貨人，將上開所購39萬元等
      值之海洛因寄到上開南海2街甲○○、陳愛玲之居住處所
      ，同年10月13日13時許上開貨品送到而由陳愛玲冒名以「
      王麗華」名義於宅配通收件回條上簽名表示簽收，並將該
      回條交付與送貨人員而行使之，足生損害於「王麗華」其
      人。
（三）甲○○、陳愛玲 2人購入上開第一級毒品海洛因、第二級
      毒品安非他命後，除部分供自己施用或以之轉讓與他人（
      轉讓第一級毒品部分經原審判處罪刑確定）外，即推由甲
      ○○出面，由甲○○以其所有上揭行動電話或借用他人之
      行動電話，先與附表一至二所示之買受毒品者，約好買賣
      海洛因或安非他命之數量，價格及交貨地點，連續販賣海
      洛因予附表一所示鄭英彥10次共計1萬元，陳昌旺2次共計
      2千元、雷國威10次共計1萬元、詹靖成4次共計1萬2千元
      ，以及於附表二所示之安非他命予林俊融5次共計5千元、
      謝志祥7次共計1萬4千元。
（四）嗣於93年10月13日13時許，陳愛玲在上開吉安鄉○○ ○街
      居住處所以「王麗華」名義簽收宅配通回條完成時，為警
      方持台灣花蓮地方法院所簽發之搜索票當場查獲，並扣得
      甲○○、陳愛玲所有供本件犯罪所用如附表三所示之物。
二、案經花蓮縣警察局移送臺灣花蓮地方法院檢察署檢察官偵查
    起訴。
    理  由
一、證據能力部分
    按「被告以外之人於審判外之言詞或書面陳述，除法律有規
    定者外，不得做為證據」；「被告以外之人於檢察事務官、
    司法警察官或司法警察調查中所為之陳述，與審判中不符時
    ，其先前之陳述具有較可信之特別情況，且為證明犯罪事實
    存否所必要者，得為證據」；刑事訴訟法第159條第1項、第
    159條之2分別定有明文。本件被告2人在原審之辯護人主張
    證人鄭英彥、詹靖成、陳昌旺、雷國威、林俊融、謝志祥之
    警詢筆錄均不具證據能力云云，然查證人鄭英彥、陳昌旺、
    林俊融、謝志祥於原審法院已證述其等如何向被告等購買海
    洛因或安非他命，所述情節概與其警詢中所言大致相符，並
    無前後證詞不一致情形存在，故其等警詢筆錄應無證據能力
    。另證人詹靖成、雷國威於原審法院審理時分別經過交互詰
    問，其等指證有向被告甲○○拿毒品，但或推稱是請其代為
    調貨或共同合資購買，此與渠等在警詢中所言確有向被告等
    購買毒品之事實，固不一致，然參諸其等係就施用毒品的來
    源到警局應訊時，其等作證所處情境，係在與其等個人本身
    並無直接利害關係下所為之陳述，按理自較具有可信性，且
    所述內容與本案就被告甲○○有無販賣毒品之待證事實間，
    具有必要性。從而，本院認就證人詹靖成、雷國威之警詢筆
    錄，應具有證據能力，合先敘明。
二、認定被告犯罪所憑證據部分
    訊之上訴人即被告（以下簡稱被告）甲○○固坦承有購買毒
    品，及冒用「李慶其」名義於「阿兄」者以宅急便寄交之毒
    品回條上偽簽「李慶其」之署押，並持以交付於送貨人等情
    ，惟矢口否認有何販賣海洛因、安非他命之犯行，辯稱：伊
    與陳愛玲向綽號「阿兄」及施慶勳購買來之毒品，僅是要供
    自己施用，並不是要用來販售牟利；伊雖有拿海洛因給鄭英
    彥、陳昌旺、雷國威及詹靖成等人，但是這些都是和他們共
    同合資購買或是幫他們調貨（海洛因），並不是要販賣給他
    們，或是從中獲利；而伊並不認識林俊融，根本不可能販毒
    給他，至於伊雖亦有拿安非他命給謝志祥多次，但也因為是
    2人共同合資購買，或幫忙調貨云云。經查：
（一）事實欄一之（一）（二）（四）所載事實部分
    (一)被告甲○○與陳愛玲於上開事實欄一之（一）（二）（四
      ）所示時間、地點，向綽號「阿兄」及施慶勳分別購買海
      洛因、安非他命，被告甲○○並假冒「李慶其」名義簽收
      「阿兄」所郵寄之宅急便，共犯被告陳愛玲則假冒「王麗
      華」名義簽收施慶勳所郵寄之宅配通等節，業據被告甲○
      ○與共犯被告陳愛玲於警詢時及偵查中自承在卷，且有如
      主文所示扣案之物證可稽。另由附表四所示之監聽譯文中
      ，被告甲○○確與綽號「阿兄」者及施慶勳有過多次的毒
      品交易對話，亦有監聽譯文及通訊監察書各1份在卷可參
      （警卷第103頁以下），益證被告該部分之自白與事實相
      符，堪以採信。
    (二)共犯被告陳愛玲於93年10月5日、同年月8日及同年月12日
      ，曾分別匯入20萬元、20萬元及30萬元至施慶勳郵局帳戶
      內購買海洛因等節，亦有中華郵政股份有限公司彰化郵局
      93 年10月20日彰營字第9351001261號函及隨函所檢附之
      客戶基本資料及帳戶最近交易資料各1份可佐（偵查卷第
      65頁）。
    (三)被告甲○○與共犯被告陳愛玲向施慶勳所郵購之白粉3包
      ，經送法務部調查局鑑定認為：「扣案之3包白粉，經送
      鑑為均含有第一級毒品海洛因成分，合計重73.6公克（空
      包裝重5.78公克），淨重50.74公克」，有該局93年11 月
      10日調科壹字第280005553號鑑定通知書在卷可稽（偵查
      卷第31頁），堪認被告確有向施慶勳購入毒品海洛因。
（二）事實欄一之（三）所載事實部分
    (一)證人鄭英彥於原審結證稱：伊係自93年5月間開始向甲○
      ○購買海洛因，總共買了10幾次，地點都是甲○○在電話
      中告知，伊記得有在海岸路與南海2街、仁愛新村，而購
      買的數量，最低的時候是1千元，最高也有1萬元，交易的
      最後1次是在93年10月間，共計10萬元等語（原審卷第291
      -293頁）。
    (二)證人陳昌旺於原審結證稱：伊係93年間向甲○○購買海洛
      因，計2、3次，地點是在北埔的電動玩具場和仁愛新村，
      購買金額最少為1千元，最多為4千元，合計約6、7 千元
      ，當時是透過「阿志」即張順志打電話給甲○○，甲○○
      再打電話給伊等語（原審卷第299-301頁）。
    (三)證人雷國威於警詢中證稱：伊係自93年7、8月間，在電話
      中向甲○○購買毒品海洛因施用，計10幾次，每次最少1
      千元，最多1次有5千元，共計2萬元等語（原審卷第133-1
      34頁）。
    (四)證人詹靖成於警詢中證稱：伊於93年6月至8月間，向甲○
      ○購買4、5次的海洛因，每次買3千至5千元；93年6月5日
      至同年8月22日伊與甲○○電話的對話，都是2人在談購買
      毒品的事等語（偵查卷第50頁）。
    (五)證人林俊融於原審結證稱：伊自93年7月間，前後5、6次
      ，直接或透過林達雄向甲○○購買安非他命，有買1千元
      至5千元不等，總共向甲○○購買約1萬元等語（原審卷第
      295-296頁）。
    (六)證人謝志祥於原審結證稱：伊是經由小蛋介紹才認識甲○
      ○，2人交易時間大約是在93年6、7月間開始，直到甲○
      ○被抓為止，地點是在吉安分局旁的社區，每次都買2千
      元至5千元不等的安非他命，共約有7、8次，總共金額為3
      萬元左右等語（原審卷第343頁）。
（三）按一般民眾普遍認知海洛因等毒品之非法交易，政府一向
      查禁森嚴，且刑罰甚重，衡諸常情，被告等倘非有利可圖
      ，絕無平白甘冒被嚴查重罰高度風險之理。從而，舉凡其
      有償交易，除足反證其確另基於某種非圖利本意之關係外
      ，通常尚難因無法查悉其販入價額作為是否高價賣出之比
      較，諉無營利之意思，阻卻販賣犯行之追訴（最高法院87
      年度台上字第3164號判決參照）。綜上證據顯示，被告有
      交付海洛因予鄭英彥等4人，及交付安非他命予林俊融、
      謝志祥，並有收取現金之行為，堪認被告有營利意圖。至
      於證人鄭英彥、陳昌旺、雷國威、詹靖成、林俊融、謝志
      祥等人供述向被告甲○○購買毒品之次數、金額固非十分
      明確，然此為彼等作證時間與購買時間相去甚久，自無從
      期待彼等為更明確之陳述，本院本於「罪疑唯輕、利益歸
      被告」原則，認以彼等供述次數、金額最少者（詳如附表
      ）做為認定被告犯罪次數及所得金額之依據，較有利於被
      告。
（四）此外，復有扣案如主文所示之物可資佐證。另被告甲○○
      自白冒用「李慶其」，共犯被告陳愛玲自白冒用「王麗華
      」名義簽收宅配通寄交之毒品部分，並有宅配通寄交之包
      裹用紙上寄件單（附表三編號10）可資佐證，其等2人分
      別冒簽「李慶其」、「王麗華」之署押於宅配通之回條，
      表示由「李慶其」、「王麗華」收到所寄交之貨件，並持
      以交還送貨人，自足生損害於「李慶其」、「王麗華」其
      人。
（五）綜上，被告販賣毒品事實，事證明確，犯行堪以認定。
三、被告辯解不可採之理由
    (一)被告辯稱：伊與陳愛玲向綽號「阿兄」及施慶勳購買來之
      毒品，僅是要供自己施用，並不是要用來販售牟利云云。
      然查，被告甲○○與共犯被告陳愛玲長時間購入毒品海洛
      因及安非他命等事實，已如前述，就以渠等向施慶勳所購
      買之海洛因為例，單於93年10月初，在短短不到8天之內
      （10月5日至12日），即接連3天出資購買，而購買海洛因
      之金額更總計高達為79萬元，其購買數量之龐大，此與一
      般施用毒品者均購買少量即足已供施用數次及數量之常情
      不符。況警方於93年10月13日搜索被告2人住居所，除僅
      查扣上開海洛因外，並未見到之前所購入價值40萬元之海
      洛因，顯可推斷被告2人於93年10月5日、8日購入之毒品
      業均已遭渠等販賣一空，足見被告所辯所購毒品均係為供
      渠等施用之辯詞，不足採信。
    (二)被告辯稱：伊係與鄭英彥、陳昌旺、雷國威及詹靖成等人
      共同合資購買或是幫他們調貨（海洛因），並非販賣海洛
      因給他們，或是從中獲利云云。然查：
    (1)被告甲○○於原審準備程序時先是否認認識鄭英彥其人，
      繼於原審審理時則改稱與鄭英彥係為好友，但辯稱：伊並
      沒有賣海洛因，而係於93年8、9月間，與鄭英彥2人一起
      合資買海洛因，金額有時是由鄭英彥出資5萬或10萬元不
      等來買云云（原審卷第294頁）。然證人鄭英彥於原審作
      證時均稱是跟被告甲○○購買海洛因無訛，衡情證人鄭英
      彥當無誤認之可能。且若其2人是合資購買毒品，何以被
      告甲○○卻對於2人合資之經過，均語焉不詳，足徵被告
      甲○○就此所辯，並無可採。
    (2)被告甲○○先不否認有拿海洛因給證人陳昌旺，嗣又推稱
      沒有拿海洛因給陳昌旺云云，然證人陳昌旺與被告甲○○
      素昧平生，係因友人綽號「阿志」即張順志之介紹，始會
      向被告甲○○購買海洛因等節，業據證人陳昌旺於原審結
      證屬實（原審卷第299-301頁），可見被告甲○○若非心
      虛，又何必供詞反覆？益證證人陳昌旺之證述應屬實在。
      至於證人陳昌旺事後附和被告甲○○之說詞，稱：是透過
      張順志來向被告甲○○拿毒品云云，然倘若證人陳昌旺之
      毒品是經由張順志代為購買，按理張順志根本無須告訴其
      毒品來源，惟證人陳昌旺竟能在原審法院中指證歷歷交付
      毒品之地點係在仁愛新村、北埔電動遊藝場等處。況由附
      表五所示之監聽譯文中，被告甲○○與證人陳昌旺2人在
      電話中大談要如何交易「女生的」（指海洛因）之情節，
      更可證明雙方親自直接進行交易，並未假手於他人。故證
      人陳昌旺稱是經由張順志轉交海洛因乙節，尚不足採，故
      被告甲○○聲請訊喚證人張順志，本院認事證已甚明確，
      並無傳喚該證人之必要，爰依刑事訴訟法第163條第1項第
      3 款裁定駁回之。
    (3)證人雷國威於原審證稱：伊是有與甲○○合資購買5次的
      海洛因，而不是向其購買云云（原審卷第346、348頁）；
      被告甲○○亦為符合證人雷國威之說詞辯稱2人是合資購
      買海洛因云云。然證人雷國威在原審法院行交互詰問時，
      檢察官質問證人雷國威與被告甲○○合資情形時，證人雷
      國威則結證稱：伊是在電話中與甲○○說拿多少毒品、多
      少錢，「但沒有講到一起出錢購買的事」等語（原審卷第
      346頁），核與其所證述是如何與被告甲○○合資等情，
      顯有重大歧異之處。此外，從附表六所示之監聽譯文，在
      93年6月8日被告甲○○與證人雷國威之對話中，證人雷國
      威係稱：「順便拿『半個』好不好？」，完全沒有合資之
      用語，足認證人雷國威事後為符合被告辯解謂係合資云云
      ，當屬事後迴護被告甲○○之詞，顯不足採信。
    (4)證人詹靖成於原審證稱：伊與甲○○有合資購買3次的海
      洛因，地點都是在甲○○的家中，由他去找朋友，伊在其
      家中云云（原審卷第354頁），與其前開在警詢中指證係
      向被告甲○○購買海洛因10次等情，所買次數並不相符，
      然證人詹靖成對於其與被告甲○○合資情形證稱：伊不曉
      得甲○○是出多少錢，也不知道其是向何人購買云云（原
      審卷第355頁），且按「販賣」與「合資」係為不同的日
      常用語，前者係「向對方買受物品」，後者則是「與他人
      合夥出資購買物品」之行為，對於一般大眾而言，仍屬不
      同之交易方式，就理解上並無誤解之可能，假若證人詹靖
      成僅是與被告甲○○共同出資，而被告甲○○亦無營利意
      圖，證人詹靖成在警詢中自不可能完全不提及合資之情節
      ，反而逕以「買」字相稱之理，由此可反證證人詹靖成於
      原審法院中所言不實。此外，如附表七所示監聽譯文，被
      告甲○○與證人詹靖成2人在電話中亦顯示出2人有過多次
      交易毒品海洛因，例如：「（詹靖成稱）方便給你欠3、4
      千嗎？」、「（被告甲○○稱）12的喔！」、「（詹靖成
      稱）阿兄！我小陳先跟你拿『2千元』」等語，根本沒有
      言及合資之情事。足認證人詹靖成事後為符合被告辯解謂
      係合資云云，當屬事後迴護被告甲○○之詞，顯不足採信
      。
    (三)被告辯稱：伊並不認識林俊融，根本不可能販毒給他，至
      於伊雖亦有拿安非他命給謝志祥多次，但也因為是2人共
      同合資購買，或幫忙調貨云云。然查：
    (1)由附表八所示被告甲○○與證人林俊融之電話通聯紀錄，
      顯示2人有為毒品詢價或拿毒品等情無訛（附表八綽號「
      彼特」之人即林俊融─偵查卷第42頁）。雖證人林俊融當
      庭指證被告甲○○並非當時與其交易毒品之人，然參之證
      人林俊融當時係以打電話到被告甲○○所持之行動電話（
      門號0000000000）（原審卷第297頁），可見兩人並非毫
      不認識，且證人林俊融在電話中稱呼對方為「清哥」，而
      證人林達雄於原審法院亦指證：外人稱呼被告甲○○為「
      清哥」（原審卷第306頁），二者稱呼被告之用語相同。
      再參諸證人林俊融與對方交易的地點係為仁愛新村及南海
      幾街附近，均為被告甲○○平日出入之場所，足見被告甲
      ○○確實應為與林俊融交易之人。是被告甲○○推稱：不
      認識林俊融之詞，當屬事後卸責之詞。另證人林達雄雖於
      原審法院否認認識林俊融，並有進而代向被告甲○○購買
      安非他命云云，惟酌之常理，證人林俊融既非涉案之當事
      人，並無須憑空杜撰其有透過林達雄從事毒品交易，足徵
      證人林達雄上開所言不認識林俊融云云，應屬臨訟避免己
      身涉案推諉之詞，亦不足採據為有利於被告之認定依據。
    (2)由附表九所示被告甲○○與證人謝志祥之電話通聯紀錄，
      顯示2人有為毒品交易等情無訛（附表九綽號「阿祥」之
      人即謝志祥─偵查卷第58頁）。而被告甲○○亦承認有多
      次拿安非他命給謝志祥等語（原審卷第345頁），惟辯稱
      ：係合資購買，或係幫忙調貨云云。然代為購買毒品，或
      是合資共購毒品，與買受毒品，依一般經驗法則，並不難
      分辨，稽之證人謝志祥於原審之證詞言及是購買毒品，而
      非其他，可見被告甲○○所辯，當不足採。況且，證人謝
      志祥於原審亦證稱：其一經與被告甲○○聯絡好，事後都
      可以拿到毒品，並且是一手交錢一手交貨等語（原審卷第
      343頁），若非是被告甲○○本身即擁有大量毒品，何能
      隨時應購買者之要求，即能按時交付毒品？顯見被告甲○
      ○上開合資或代為調貨云云，當屬避重就輕之詞，不足採
      信。
四、論罪科刑之理由
（一）核被告甲○○所為，係犯毒品危害防制條第4條第1項之販
      賣第一級毒品罪、同條第2項之販賣第二級毒品罪，刑法
      第216條之行使同法第210條私文書罪。被告甲○○與共犯
      被告陳愛玲2人間，就上開所犯各罪有犯意聯絡及行為分
      擔，均應論以共同正犯。被告先後多次販賣第一級毒品、
      第二級毒品及行使偽造私文書之犯行時間緊接各犯同一罪
      名之罪，均顯係基於概括犯意而為之而均應依連續犯論以
      一罪（所犯最重本刑為死刑無期徒刑部分依法不得加重）
      。上開偽造「李慶其」、「王麗華」署押為偽造私文書之
      部分行為，不另論罪，偽造私文書後復持以行使，偽造之
      低度行為為行使之高度行為所吸收而不另論以偽造罪名；
      被告甲○○行使偽造「李慶其」私文書係為收受向「阿兄
      」所買受之毒品，俾供販賣，故該行使偽造私文書與所犯
      販賣第一、二級毒品罪有方法結果之牽連關係，應從一重
      之販賣第一級毒品論處。被告所犯上開販賣第一級毒品、
      第二級毒品犯意各別，販賣之對象不同而行為互殊，應予
      分論併罰。被告販賣第一級毒品海洛因予雷國威部分，及
      上揭行使偽造私文書部分，雖未經檢察官提起公訴，惟與
      已起訴部分具有連續犯或牽連犯之關係而為裁判上之一罪
      ，為起訴效力所及，本院自應併予審判。
（二）原審對被告論罪科刑，固非無見。惟依目前實務上見解固
      認意圖販賣毒品而販入，雖無賣出之行為仍應論以販賣既
      遂罪刑，然販入後復行販出，僅應成立販賣罪，不可將販
      入、販出視為個別獨立之犯罪，此為法理上之當然解釋，
      否則如僅各有1次販入及1次販出，豈非應論以連續犯；本
      件原判決將販入部分依共同正犯論處，販出部分則視為被
      告甲○○1人之犯罪，於法已有未合。且共同正犯在犯意
      連絡之範圍內，本應就各個被告之行為負其全責，如上所
      述，原判決之論罪方式亦與共同正犯之理論有違。又原判
      決就起訴效力所及之行使偽造私文書部分疏未論列，亦有
      未洽。被告上訴否認犯罪，固無理由，惟原判決既有可議
      ，即應予撤銷改判。
（三）本院審酌被告無視於毒品對於人體健康之戕害及國家對於
      杜絕毒品犯罪之禁令，為圖私利不惜販賣毒品，危害社會
      及他人身心健康甚鉅，及其犯罪後否認犯行，態度不佳，
      惟販賣毒品之次數及數量非多，尚無處以極刑之必要等一
      切情況，分別量處如主文第2項所示之刑，並依刑法第37
      條第1項之規定，宣告褫奪公權終身，及定其等應執行之
      刑。
（四）被告行為後，刑法第55條牽連犯及第56條連續犯之規定，
      業於94年1月7日修正公布刪除，並於95年7月1日施行，則
      被告等之犯行，因行為後新法業已刪除牽連犯、連續犯之
      規定，此刪除雖非犯罪構成要件之變更，但顯已影響行為
      人刑罰之法律效果，自屬法律有變更，依新法第2條第1項
      規定，比較新、舊法結果，仍應適用較有利於被告之行為
      時法律即舊法論以連續犯（最高法院95年第8次刑事庭會
      議決議參照）。另依修正前刑法第37條第2項褫奪公權規
      定：「宣告6個月以上有期徒刑，依犯罪之性質認有褫奪
      公權之必要者，宣告褫奪公權1年以上10年以下。」，修
      正後刑法第37條第2項規定：「宣告1年以上有期徒刑，依
      犯罪之性質認為有褫奪公權之必要者，宣告1年以上10年
      以下褫奪公權。」比較新舊法，以新法有利於行為人，爰
      依新法宣告褫奪公權，均附此敘明。
（五）查獲如附表三編號1所示海洛因3大包，業經送由法務部調
      查局鑑定含有海洛因成分無訛，為查獲之第一級毒品，應
      依毒品危害防制條例第18條第1項前段規定宣告沒收並銷
      燬之；又扣案如附表三編號2至10之物品，為被告所有，
      且係供本件販賣毒品所用之物；及未扣案之販賣第一級毒
      品所得3萬4千元及未扣案之販賣第二級毒品所得1萬9千元
      ，均應依同條例第19條第1項規定宣告沒收，上開販賣毒
      品所得，如全部或一部不能沒收時，連帶以其財產抵償之
      ；再編號000－00－000－0000號宅配通回條收件人欄偽造
      之「王麗華」之署押，應依刑法第219條規定宣告沒收，
      至其餘偽造之署押不能證明尚存在，則不另為沒收之諭知
      。末查本案係被告2人未供出毒品來源之前即經警方長期
      監聽被告2人之行動電話而發覺被告2人向綽號「阿兄」者
      及施慶勳購買毒品，此有監聽紀錄及警方偵破報告可稽，
      因此並無被告主動供出毒品來源「因而查獲」而應予減輕
      其刑問題，附此敘明。
據上論斷，應依刑事訴訟法第369條第1項前段、第364條、第299
條第1項前段，毒品危害防制條例第4條第1項、第2項、第18條第
1項前段、第19條第1項，修正前刑法第55條、第56條，修正後刑
法第2條第1項、第11條前段、第28條、第216條、第210條、第
219條、第37條第1項、第51條第4款，判決如主文。
本案經檢察官乙○○到庭執行職務。
中　　華　　民　　國　　96　　年　　1　　月　 　26　　日
                  審判長法  官  謝志揚
                        法  官  蔣有木
                        法  官  湯文章
以上正本證明與原本無異。
如不服本判決，應於判決送達後十日內向本院提出上訴狀。其未
述理由者，並應於提出上訴狀後十日內向本院補提理由狀 (須
附繕本)。
                        書記官  李德霞
中　　華　　民　　國　　96　　年　　1　　月　 　26　　日
附錄本判決論罪之法律條文：
毒品危害防制條例第4條第1項、第2項：
製造、運輸、販賣第一級毒品者，處死刑或無期徒刑；處無期徒
刑者，得併科新臺幣1千萬元以下罰金。
製造、運輸、販賣第二級毒品者，處無期徒刑或7年以上有期徒
刑，得併科新臺幣7百萬元以下罰金。
毒品危害防制條例第18條第1項：
查獲之第一、二級毒品及專供製造或施用第一、二級毒品之器具
，不問屬於犯人與否，均沒收銷燬之；查獲之第三、四級毒品及
製造或施用毒品之器具，無正當理由而擅自持有者，均沒入銷燬
之。但合於醫藥、研究或訓練之用者，得不予銷燬。
毒品危害防制條例第19條第1項：
犯第4條至第9條、第12條、第13條或第14條第1項、第2項之罪者
，其供犯罪所用或因犯罪所得之財物，均沒收之，如全部或一部
不能沒收時，追徵其價額或以其財產抵償之。
刑法第216條
行使第210條至第215條之文書者，依偽造、變造文書或登載不實
事項或使登載不實事項之規定處斷。
刑法第210條
偽造、變造私文書，足以生損害於公眾或他人者，處5年以下有
期徒刑。
